【裁判字號】    95,上訴,1725
【裁判日期】    950622
【裁判案由】    毒品危害防制條例
【裁判全文】
臺灣高等法院刑事判決                95年度上訴字第1725號
上  訴  人  臺灣臺北地方法院檢察署檢察官
被      告  甲○○
                    現於台灣台北監獄
上列上訴人因毒品危害防制條例案件，不服臺灣臺北地方法院95
年度訴字第316號，中華民國95年4月19日第一審判決（起訴案號
：臺灣臺北地方法院檢察署94年度毒偵字第3878號），提起上訴
，本院判決如下：
    主  文
原判決撤銷。
甲○○連續施用第一級毒品，累犯，處有期徒刑拾月。扣案第一
級毒品海洛因壹包（淨重零點壹肆公克），又壹包（淨重零點零
參公克）均沒收銷燬。扣案注射針筒壹支、空包裝貳個（零點參
壹公克、零點貳公克）均沒收。
    事  實
一、甲○○曾因違反肅清煙毒條例、麻醉藥品管理條例等案件，
    經原審法院於民國85年9月17日以85年度訴字第135號分別判
    處有期徒刑3年、3月，應執行有期徒刑3年2月，嗣經本院於
    86年1月30日以85年度上訴字第5717 號駁回上訴確定，原應
    於89年5月20日執行完畢，因縮短刑期提前於87年8月28日假
    釋出監付保護管束，後經撤銷假釋執行殘刑，甫於91年3 月
    30 日執行完畢；另曾因施用毒品案件，經原審法院於89年1
    月21日以89年度毒聲字第204 號裁定令入戒治處所施以強制
    戒治，原應於90年1月14 日戒治期滿，提前於89年8月1日停
    止戒治付保護管束，嗣由臺灣臺北地方法院檢察署檢察官於
    90年2月15日，以90年度戒毒偵字第30 號為不起訴處分確定
    。又於92年間，因施用第一級毒品案件，經本院判處有期徒
    刑6月，於93年1月12日易科罰金執行完畢。嗣又因施用第一
    級毒品及第二級毒品經原審法院以94年訴字第728 號判決判
    處應執行刑有期徒刑11月，現於臺灣臺北監獄執行中。
二、詎甲○○仍未戒除毒癮，復基於概括之犯意，連續自前案即
    原審法院94年度訴字第728 號宣示判決後之94年10月29日起
    至95年2月15 日期間，又基於施用第一級毒品海洛因之概括
    犯意，以平均每2至3日一次之頻率，連續在其台北市○○路
    96 號2樓住處及他不詳處所等處，以針筒注射之方式多次施
    用海洛因，嗣分別於94年12月1日及同年12月19日、95年2月
    16日先後為警查獲後採集其尿液送驗而發覺前述事實，並分
    別扣得海洛因2 包（分別淨重0.14公克、0.03公克）、注射
    針筒1支等物。
三、案經臺北市政府警察局松山分局報請臺灣臺北地方法院檢察
    署檢察官偵查起訴，及台北市政府信義分局報請臺灣台北地
    方法院檢察署檢察官偵查後送本院併辦。
    理  由
一、按犯罪事實具有連續性或繼續性者，在實體上為一罪，在訴
    訟法上為同一客體，具有不可分割性，故檢察官雖就其犯罪
    事實之一部起訴，依刑事訴訟法第267 條之規定，其效力及
    全部，但其效力及於全部之何一時點，自應予界定，最高法
    院32年上字第2578號判例意旨及82年度第4 次刑事庭會議，
    均係就經言詞辯論之有罪判決，其確定判決既判力之時點，
    係以最後審理事實法院宣示判決時為準，因最後審理事實法
    院宣示判決後始行發生之事實，非該法院所得審判，即為該
    案判決之既判力所不能及。
二、被告於94年12月1日、19日及95年2月16日先後為警查獲，經
    警員採集尿液送臺灣檢驗科技股份有限公司檢驗結果，鴉片
    類均呈陽性反應，有該公司94年12月15日、94年12月29日、
    95年3月15日濫用藥物檢驗報告各1 份可參；94年12月1日扣
    案之白色粉末（淨重0.14公克，空包裝重0.31公克）經法務
    部調查局鑑定結果，含毒品危害防制條例第2條第2 項第1款
    第一級毒品海洛因，同年12月19日扣案之白色粉末（淨重0.
    03公克，空包裝重0.2 公克）經該局鑑定結果亦含第一級毒
    品海洛因等情，有該局95年2月9日調科壹字第 020007710號
    、95年2月17日調科壹字第020007725號鑑定通知書各一份附
    卷可稽，復有前開毒品及殘渣袋及已使用之注射針筒一支扣
    案可資佐證。被告於警詢、偵查中、原審及本院審理時，所
    為有於上開時、地施用海洛因之自白，核與事實相符，自堪
    採為對其不利認定之依據。綜上，本件證據明確，已可認定
    被告有事實欄所載之犯行。
三、核被告所為，係犯毒品危害防制條例第10條第1 項施用第一
    級毒品罪，其持有第一級毒品海洛因之低度行為，為施用之
    高度行為吸收，不另論罪，其先後多次施用第一級毒品犯行
    間，時間緊接，方式相同，觸犯構成要件相同之罪名，顯係
    基於概括犯意反覆為之，為連續犯，應以一罪論，並依法加
    重其刑。
四、原審對被告予以論罪科刑，固非無見，惟查：
（一）本件被告前因於94年3月23 日為警在其住處查獲施用第一
      級毒品海洛因及第二級毒品安非他命，經檢察官起訴後由
      台灣台北地方法院於94年10月28日宣示判決諭知應執行有
      期徒刑11月，有前開判決書及本院被告前案紀錄表各1 份
      在卷可憑。雖被告於原審供稱自 94年1月出監後即開始連
      續施用第一級毒品海洛因，惟揆諸前開一、之說明，被告
      自94年1月出監後（起訴書認自93年7月8 日起）至其所犯
      前案即原審法院94年度訴字第728 號判決宣示時（即94年
      10月28日）止期間內，所為連續施用第一級毒品海洛因之
      犯行，自應為該判決之既判力所及。乃原審不察，逕認本
      件被告係自94 年1月某日起至同年12月19日止，基於施用
      第一級毒品之概括犯意，連續施用第一級毒品海洛因，其
      所為判決認定即有違誤。
（二）檢察官移送併辦意旨以被告自93年7月8日出監所後某日至
      95年2 月15日止，每1至2日，在其上住處連續施用第一級
      毒品海洛因之事實，依上揭說明，被告自93年7月8日出監
      所後至其所犯前案（台灣台北地方法院94 年度訴字第728
      號）判決宣示時止期間，被告所為連續施用第一級毒品海
      洛因之犯行，為前判決既判力所及，就此部分本院自不得
      再予實體審判。故被告自94年12月20 日起至95年2月19日
      止，基於施用第一級毒品之概括犯意，每隔1至2日連續施
      用第一級毒品海洛因之犯行部分，為原審判決未及審酌。
      又此部分雖未據起訴，但因和有罪部分為裁判上一罪，本
      院自得併予以審判，併此敘明。
（三）綜上，檢察官請求併辦之上訴為有理由，且原審判決亦有
      如上之可議，即屬無可維持，應由本院將原判決予以撤銷
      改判。爰審酌被告曾有如事實欄所述之犯罪科刑執行完畢
      情形，有本院被告前案紀錄表一份可參，其受有期徒刑執
      行完畢後，於5 年內再犯有期徒刑以上之本罪，為累犯，
      依法加重其刑。本院審酌被告施用第一級毒品，時間極長
      ，對個人身心戕害甚鉅，但念其犯後態度良好，坦承犯行
      ，且所犯屬自戕行為等一切情狀，量處如主文第二項所示
      之刑。扣案海洛因2 包（分別淨重0.14公克，空包裝重0.
      31公克、另淨重0.03 公克，空包裝重0.2公克）屬第一級
      毒品，不問屬於犯人與否，應依毒品危害防制條例第18條
      第1項前段規定諭知沒收銷燬之；而扣案海洛因2包之空包
      裝各1 個有防止海洛因裸露、逸出及潮濕之功用，並便於
      攜帶，與扣案注射針筒1 支同為供被告施用海洛因所用之
      物，且均屬被告所有，已經其供承在卷，應依刑法第3 條
      第1項第2款沒收之。
（四）公訴意旨又以：被告自93年7月8日起至其所犯前案即原審
      法院94年度訴字第728 號判決宣示時（即94年10月28日）
      止期間內，亦為連續施用第一級毒品海洛因之犯行，惟查
      該時間之犯行應為前開94年度訴字第728 號判決之既判力
      所及已如前述，則該部分既經判決確定，因公訴人認和前
      述有罪部分有連續犯之裁判上一罪關係，自不另為免訴之
      諭知，併此敘明。
據上論斷，應依刑事訴訟法第369條第1項前段、第364條、第299
條第1項前段，毒品危害防制條例第10條第1項、第18條第1 項前
段，刑法第11條前段、第56條、第47條、第38條第1項第2款。
判決如主文。
本案經檢察官劉斐玲到庭執行職務。
中    華    民    國    95    年    6    月    22    日
                  刑事第十一庭審判長法  官 張連財
                                    法  官 林明俊
                                    法  官 楊照男
以上正本證明與原本無異。
如不服本判決，應於收受送達後十日內向本院提出上訴書狀，其
未敘述上訴之理由者並得於提起上訴後十日內向本院補提理由書
（均須按他造當事人之人數附繕本）。
                                    書記官 陳秋雄
中    華    民    國    95    年    6    月    22    日
附錄：本案論罪科刑法條全文
毒品危害防制條例第十條
施用第一級毒品者，處六月以上五年以下有期徒刑。
施用第二級毒品者，處三年以下有期徒刑。


司法院資訊處製作；財團法人民間司法改革基金會備份。
